臺灣高等法院臺中分院刑事判決
110年度上易字第832號
上  訴  人  
即  被  告  余沁薇


指定辯護人  本院公設辯護人陳秋靜
上列上訴人因竊盜案件，不服臺灣臺中地方法院110年度易字第1
63號中華民國110年8月25日第一審判決（起訴案號：臺灣臺中地
方檢察署109年度偵字第38134號），提起上訴，本院判決如下：
    主  文
上訴駁回。
    事  實
一、余沁薇意圖為自己不法之所有，先後為下列行為：
　㈠於民國109年8月20日晚間9時36分許，在臺中市○○區○○○路0段
    00號統一超商松強門市，徒手竊取貨架上雙蔬鮪魚飯糰1個
    （售價新臺幣【下同】30元），得手後，將之藏於隨身攜帶
    手提袋，未結帳即離去。
　㈡於109年8月29日上午9時47分許，在上開統一超商松強門市，
    徒手竊取燒肉泡菜飯糰2個、椰香紫芋露1盒、黃金煎餃1盒
    、滷豬血4盒（總售價232元），得手後，將之藏於隨身攜帶
    手提袋，未結帳即離去。
　㈢於109年8月29日晚間9時32分許，在上開統一超商松強門市，
    徒手竊取雙蔬鮪魚飯糰1個（售價30元），得手後，將之藏
    於隨身攜帶手提袋，未結帳即離去。
　㈣於109年8月31日上午7時58分許，在上開統一超商松強門市，
    徒手竊取魚卵巢軟龍蝦飯糰1個、椰香紫芋露1盒、綠豆蒟蒻
    1盒（總售價131元），得手後，將之藏於隨身攜帶手提袋，
    未結帳即離去。
　㈤於109年8月31日晚間9時20分許，在上開統一超商松強門市，
    徒手竊取玉米棒1支、黃金煎餃1盒、質立優格1盒、丸龜製
    麵1盒（總售價212元），得手後，將之藏於隨身攜帶手提袋
    ，未結帳即離去。嗣該店店長劉志豐發覺商品失竊，調閱監
    視器，並報警處理，始查悉上情。
二、案經劉志豐訴由臺中市政府警察局第五分局報告臺灣臺中地
    方檢察署檢察官偵查起訴。
    理    由
一、證據能力部分：以下所引用具傳聞性質之證據，檢察官及上
    訴人即被告余沁薇（下稱被告）於原審未爭執證據能力，上
    訴本院時亦未於上訴狀內對上開證據能力表示爭執，本院指
    定之辯護人亦未爭執證據能力，迄至本院言詞辯論終結前其
    辯護人復未聲明異議，本院審酌上開證據資料作成時之情況
    ，並無任何違法取證之不適當情形，且對於被告涉案之事實
    具有相當之關聯性，依刑事訴訟法第159 條之5之規定，認
    均具有證據能力。又本院下列所引用卷內之非供述證據，並
    無證據證明係公務員違背法定程序所取得，依同法第158 條
    之4 反面解釋，亦均得為證據，均合先敘明。
二、認定犯罪事實所憑之證據及理由：
　　被告經合法傳喚未到庭，惟其於原審矢口否認有何竊盜之犯
    行，辯稱(含上訴意旨)：我坐統聯客運下去高雄都會停留一
    星期以上，有些票根已經不見了，所以只找到109年8月15日
    、8月22日的2張票根，事實欄所載的時間，當時我人在高雄
    。監視器上拍到的人不是我，他們說我拿手提袋，我沒有拿
    手提袋。事實欄所示的東西有很多我都不敢吃，告訴人通通
    算在我頭上，對我不公平。而且，我有患老化失智、大腸癌
    ，我之前的前科是因為我吃很多藥，頭都昏昏沉沉的，並不
    是故意要拿的等語。經查：
　㈠告訴人之店家，於事實一、㈠至㈤所載時間，分別遭竊，損失
    如事實一、㈠至㈤所示商品之事實，業據證人即告訴人劉志豐
    於警詢及原審陳述甚詳（見偵卷第33至38頁，原審卷第45頁
    ），並有遭竊商品明細表（見偵卷第39頁）、監視器攝錄畫
    面翻拍畫面14張（見偵卷第41至53 頁）在卷可稽。是此部
    分事實堪以認定。
  ㈡證人即告訴人劉志豐警詢時證述：5次竊盜都是同一老婦人所
    為，年約60歲短髮，都會戴口罩，手持手提袋及一件黑色外
    套。因為我們發現部分商品短缺就調閱監視器，發現這位老
    婦人長期在我們門市偷東西，就開始注意過他了，所以可以
    確定照片中（即員警擷取店家監視器內行竊之人照片5張及
    被告至派出所時所拍攝之照片比對表，見偵卷第53頁）之人
    就是竊取我們店內財物之人等語（見偵卷第33至38頁）。又
    依據遭竊店家內之監視器畫面（見偵卷第41至53頁），均可
    見有1名短髮婦人、背著手提袋及手持一件黑色外套在事實
    所示日期、時間進入店內竊取商品，且經員警擷取監視器畫
    面中拍攝之行竊者正面照片（見偵卷第53頁），與109年9月
    18日員警通知被告至松安派出所製作筆錄時所拍攝之被告本
    人正面照片，經比對髮型、眼睛外觀，均為同一人，而被告
    於109年9月18日至派出所時，所穿著之涼鞋，與109年8月20
    日、109年8月31日行竊時，均為同一雙黃色涼鞋（見偵卷第
    41、47、53頁）。原審於110年2月22日行準備程序時，對到
    庭之被告本人，亦當庭拍攝被告之臉部正面照片、全身正面
    照片（見原審卷第48、50頁），與前開監視器畫面中行竊之
    人，經比對確實為同一人，已堪認定被告確實有為犯罪事實
    所示之5次竊盜犯行。被告辯稱該監視器上拍到的人不是我
    ，他們說我拿手提袋，我沒有拿手提袋等語，與事證不合，
    不足採信。
　㈢被告雖辯稱事實所載5次竊盜行為時，其都在高雄，並提出統
    聯客運之車票票根2張（上訴時再度提出）為證。然被告所
    提出之車票票根，其中1張為109年8月15日下午12時43分，
    從臺中站搭乘往高雄中正站；另1張則為109年8月22日下午1
    2時43分，從臺中站搭乘往高雄中正站，有票根之照片及原
    審勘驗票根之筆錄可憑（見原審卷第40、52、53頁）。但被
    告所提出之票根，搭乘前往高雄之日期，與事實所載5次竊
    盜行為之日期均錯開，被告縱然有在票根所載日期搭乘客運
    前往高雄，亦與其竊盜犯行沒有衝突；且被告只能提出臺中
    前往高雄之票根，卻沒有從高雄返回臺中之票根，也無法說
    明前往高雄之明確行程、確切時間等，是否真的有前往高雄
    ，亦屬可疑；何況被告所提出之票根，為無記名車票，實際
    購票、乘車之人是否為被告本人，亦有疑問。是被告此部分
    辯解，或無可採，或縱有該2張搭乘之事實亦無從為其有利
    之認定。
  ㈣被告另辯稱有罹患失智症、大腸癌等語。惟依原審勘驗遭竊
    店家之監視器畫面所見以及卷內行竊過程監視器畫面所示，
    被告本件竊盜犯行時，拿取商品後放入隨身外套後，嗣未經
    結帳即離開，下手未見遲疑，舉止與一般人無異，可以正常
    的挑選商品，並加以行竊，縱然被告有罹患其所稱之疾病，
    在本案行為時，並無因疾病影響導致辨識行為違法之意識能
    力欠缺或減損之情況。被告此部分所辯，亦無可採。
　㈤綜上，本案事證已臻明確，被告犯行均堪認定，應予依法論
    科。
三、論罪：
　㈠核被告上開所為，均係犯刑法第320條第1項竊盜罪。
　㈡被告5次竊盜犯行，犯意各別，行為互殊，應予分論併罰。
四、刑之加重：　　　
　　被告前因竊盜案件，經原審以104年度易字第572號判決判處
    有期徒刑4月於104年9月18日易科罰金執行完畢，有臺灣高
    等法院被告前案紀錄表在卷可稽，其於受徒刑之執行完畢後
    5年內故意再犯本案有期徒刑以上之罪，為累犯，參酌大法
    官釋字第775號解釋之意旨，本院認被告前揭犯行，與本案
    犯行，均同為竊盜犯罪，有其特別惡性及對刑罰反應力薄弱
    之情況，認加重最低本刑並無罪刑不相當之情形，而應依刑
    法第47條第1項之規定加重其刑。
五、沒收部分：
    犯罪所得，屬於犯罪行為人者，沒收之，於全部或一部不能
    沒收或不宜執行沒收時，追徵其價額。刑法第38條之1第1項
    、第3項定有明文。經查，被告事實一、㈠至㈤分別竊取告訴
    人商店內之商品，均為其竊盜犯罪之犯罪所得，並為被告據
    為己有，雖未經扣案，仍應予沒收，於全部或一部不能沒收
    或不宜執行沒收時，追徵其價額。
六、上訴駁回之理由：　　　
  ㈠原審以被告上開犯行事證明確，適用上開實體法等規定，審
    酌被告不思循正當途徑獲取財物，恣意竊取他人財產，造成
    告訴人之損失，所為應予非難；否認犯行之犯後態度、以及
    除前揭構成累犯之前科紀錄外(即不予重複評價)，另有多次
    竊盜以及1次準強盜罪之前科紀錄，素行不良。暨其歷次竊
    取之財物價值多寡，及於原審審理時自稱之教育程度、職業
    、家庭經濟狀況，以及其提出之輕度身心障礙證明等一切情
    狀（見原審卷第115、117 頁），量處如附表所示之刑，並
    定應執行拘役90日，及均諭知易科罰金之折算標準，暨為上
    述五之沒收。經核認事用法核無違誤，量刑亦屬妥適。
　㈡被告以上詞上訴，並無足採，已據本院詳述如上。是被告上
    訴，並無理由，應予駁回。
七、被告經本院合法傳喚無正當理由不到庭，爰不待其到庭陳述
      ，逕行判決。
據上論斷，應依刑事訴訟法第371條、第368條，判決如主文。
本案經檢察官楊仕正提起公訴，檢察官謝名冠到庭執行職務。　
中　　華　　民　　國　　110 　年　　11　　月　　10　　日
        　　刑事第二庭    審判長法　官  何　志　通
　　　　　　　　　　　　　　    法　官  許  月  馨
　　　　　　　　　　　　　　　  法　官  吳  進  發
以上正本證明與原本無異。                          
不得上訴。                                        
                                書記官  洪  宛  渝
　　　　　　　　　　　　　　　　
中　　華　　民　　國　　110 　年　　11　　月　　10　　日

附表：
編號 犯罪事實 原審主文 1 事實 一、㈠ 余沁薇犯竊盜罪，累犯，處拘役貳拾日，如易科罰金，以新臺幣壹仟元折算壹日。未扣案之雙蔬鮪魚飯糰壹個沒收，於全部或一部不能沒收或不宜執行沒收時，追徵其價額。 2 事實 一、㈡ 余沁薇犯竊盜罪，累犯，處拘役肆拾日，如易科罰金，以新臺幣壹仟元折算壹日。未扣案之燒肉泡菜飯糰貳個、椰香紫芋露壹盒、黃金煎餃壹盒、滷豬血肆盒，均沒收，於全部或一部不能沒收或不宜執行沒收時，追徵其價額。 3 事實 一、㈢ 余沁薇犯竊盜罪，累犯，處拘役貳拾日，如易科罰金，以新臺幣壹仟元折算壹日。未扣案之雙蔬鮪魚飯糰壹個沒收，於全部或一部不能沒收或不宜執行沒收時，追徵其價額。 4 事實 一、㈣ 余沁薇犯竊盜罪，累犯，處拘役參拾日，如易科罰金，以新臺幣壹仟元折算壹日。未扣案之魚卵巢軟龍蝦飯糰壹個、椰香紫芋露壹盒、綠豆蒟蒻壹盒，均沒收，於全部或一部不能沒收或不宜執行沒收時，追徵其價額。 5 事實 一、㈤ 余沁薇犯竊盜罪，累犯，處拘役肆拾日，如易科罰金，以新臺幣壹仟元折算壹日。未扣案之玉米棒壹支、黃金煎餃壹盒、質立優格壹盒、丸龜製麵壹盒，均沒收，於全部或一部不能沒收或不宜執行沒收時，追徵其價額。